【裁判字號】    99,易,319
【裁判日期】    991116
【裁判案由】    毒品危害防制條例
【裁判全文】
臺灣宜蘭地方法院刑事判決               99年度易字第319號
公  訴  人  臺灣宜蘭地方法院檢察署檢察官
被      告  甲○○
上列被告因毒品危害防制條例案件，經檢察官提起公訴（99年度
毒偵字第247號、第436號），經本院裁定以簡式審判程序審理，
判決如下：
    主  文
甲○○施用第二級毒品，累犯，處有期徒刑伍月，如易科罰金，
以新臺幣壹仟元折算壹日；又施用第二級毒品，累犯，處有期徒
刑伍月，如易科罰金，以新臺幣壹仟元折算壹日。應執行有期徒
刑捌月，如易科罰金，以新臺幣壹仟元折算壹日。
   事實及理由
一、構成犯罪事實：
    甲○○前於民國88年間因施用毒品案件，經送觀察、勒戒後
    ，認無繼續施用毒品之傾向，於88年6月22日執行完畢釋放
    ，並經臺灣宜蘭地方法院檢察署檢察官以88年度偵字第893
    號為不起訴處分確定。復於上開觀察、勒戒執行完畢釋放後
    ，5年內即89年間再因施用毒品案件，經送觀察、勒戒後，
    認無繼續施用毒品之傾向，經臺灣宜蘭地方法院檢察署檢察
    官以89年度毒偵字第1257號、第1536號為不起訴處分確定。
    再於90年間因施用毒品案件，經本院裁定令入戒治處所施以
    強制戒治，並由臺灣宜蘭地方法院檢察署檢察官以90年度毒
    偵字第613號聲請簡易判決處刑，經本院以90年度宜簡字第9
    5號判處有期徒刑6月確定，於92年5月16日執行完畢；強制
    戒治部分，則於91年11月16日執行完畢。又於95年間因施用
    毒品案件，經本院以95年度宜簡字第399號判處有期徒刑6月
    確定，嗣經本院裁定減為有期徒刑3月確定，並於96年8月14
    日執行完畢。另於97年間因施用毒品案件，經本院以97年度
    易字第509號判處有期徒刑9月確定；復於97年間因家庭暴力
    防治法案件，經本院以97年度宜簡字第506號判處有期徒刑4
    月確定，嗣經本院裁定應執行有期徒刑1年確定，並於98年1
    0月9日假釋出監，刑期至99年2月26日始屆滿。詎其於假釋
    期間猶未心生警惕，仍分別為下列行為：
  (一)甲○○基於施用第二級毒品安非他命（起訴書誤載為甲基安
    非他命）之犯意，於99年2月22日某時，在宜蘭縣宜蘭市○
    ○路校舍巷26之69號住處，以將安非他命置入玻璃球內燒烤
    吸食其煙之方式，施用安非他命1次。嗣於99年2月25日，經
    臺灣宜蘭地方法院檢察署觀護人採集其尿液，送驗結果呈安
    非他命陽性反應。
  (二)甲○○基於施用第二級毒品甲基安非他命之犯意，於99年3
    月14日某時，在宜蘭縣宜蘭市○○路校舍巷26之69號住處，
    以將甲基安非他命置入玻璃球內燒烤吸食其煙之方式，施用
    甲基安非他命1次。嗣於99年3月17日19時15分許，經警採集
    其尿液，送驗結果呈甲基安非他命陽性反應。
二、認定犯罪事實所憑之證據及理由：
  (一)被告甲○○於警詢、偵查、本院審理中之自白。
  (二)臺灣宜蘭地方法院檢察署施用毒品犯受保護管束人尿液檢體
    監管紀錄表1份、臺灣尖端先進生技醫藥股份有限公司濫用
    藥物檢驗報告1份、宜蘭縣政府警察局宜蘭分局毒品犯罪嫌
    疑人尿液採驗作業管制紀錄1份、慈濟大學濫用藥物檢驗中
    心檢驗總表1份，可證被告有施用安非他命、甲基安非他命
    各1次之事實。
  (三)臺灣宜蘭地方法院檢察署刑案資料查註紀錄表、全國施用毒
    品案件紀錄表、法務部全國檢察官線上查詢刑案人犯在監所
    最新資料報表、臺灣宜蘭地方法院檢察署檢察官89年度毒偵
    字第1257號、第1536號不起訴處分書、90年度毒偵字第613
    號聲請簡易判決處刑書各1份，可證被告於第1次觀察、勒戒
    執行完畢釋放後，5年內已再犯毒品危害防制條例第10條之
    罪，本件自應依法追訴處罰。
  (四)上開(二)至(三)所示證據，足以佐證被告首開自白與事實相符。
三、論罪科刑之理由：
  (一)按安非他命、甲基安非他命均屬毒品危害防制條例第2條第2
    項第2款所定之第二級毒品。故被告甲○○所為犯罪事實(一)
    、(二)部分，均係犯毒品危害防制條例第10條第2項之施用第
    二級毒品罪。
  (二)被告持有第二級毒品甲基安非他命之低度行為，為施用第二
    級毒品之高度行為所吸收，不另論處。
  (三)被告所犯上開施用第二級毒品2罪間，犯意各別，行為互殊
    ，應予分論併罰。
  (四)被告於95年間因毒品危害防制條例案件，經本院以95年度宜
    簡字第399號判處有期徒刑6月確定，嗣經本院裁定減為有期
    徒刑3月確定，並於96年8月14日執行完畢，此有臺灣高等法
    院被告前案紀錄表1份在卷可參，其於5年以內分別故意再犯
    本件有期徒刑以上之罪，均為累犯，應各依刑法第47條第1
    項規定，加重其刑。
  (五)審酌被告有麻醉藥品管理條例、毒品危害防制條例、家庭暴
    力防治法之犯罪前科，有臺灣高等法院被告前案紀錄表1份
    在卷可參，素行不佳，且其前經觀察、勒戒及強制戒治後，
    甫於98年10月9日假釋出監，即分別再犯本罪，顯見其對於
    毒品之依賴性甚高，和施用毒品足以造成神經方面損害，並
    容易引起財產、暴力方面犯罪，及考量被告於犯罪後坦承犯
    行，態度良好等一切情狀，分別量處如主文所示之刑，並諭
    知易科罰金之折算標準，及定其應執行之刑。
四、適用之法律：
  (一)程序法方面：刑事訴訟法第273條之1第1項、第299條第1項
    前段、第310條之2。
  (二)實體法方面：毒品危害防制條例第10條第2項，刑法第11條
    前段、第51條第5款、第47條第1項、第41條第1項前段、第8
    項。
本案經檢察官張立言到庭執行職務。
中    華    民    國    99    年    11    月    16    日
                  刑事第二庭法  官  蘇錦秀
以上正本證明與原本無異。
如不服本判決應於收受送達後10日內向本院提出上訴書狀，並應
敘述具體理由；其未敘述上述理由者，應於上訴期間屆滿後20日
內向本院補提理由書（均須按他造當事人之人數附繕本）「切勿
逕送上級法院」。
                            書記官  林慶生
中    華    民    國    99    年    11    月    17    日
【附錄本案論罪科刑法條】
★毒品危害防制條例第10條：
施用第1級毒品者，處6月以上5年以下有期徒刑。
施用第2級毒品者，處3年以下有期徒刑。

司法院資訊處製作；財團法人民間司法改革基金會備份。
